【裁判字號】    98,審訴,831
【裁判日期】    981028
【裁判案由】    違反毒品危害防制條例
【裁判全文】
臺灣新竹地方法院刑事宣示判決筆錄     98年度審訴字第831號
公  訴  人  臺灣新竹地方法院檢察署檢察官
被      告  乙○○
                    號
指定辯護人  本院公設辯護人甲○○
上列被告因違反毒品危害防制條例一案，經檢察官提起公訴（98
年度毒偵字第1416號）後，聲請本院改依協商程序而為判決，於
中華民國98年10月28日下午4時在本院刑事第十一法庭宣示判決
，出席職員如下：
法官起立朗讀判決主文、犯罪事實要旨、處罰條文，及告以上訴
限制、期間並提出上訴狀之法院，且諭知記載其內容：
一、主  文：
    乙○○施用第一級毒品，累犯，處有期徒刑拾壹月；扣案之
    注射針筒伍支、挖勺支、分裝袋貳個、塑膠分裝袋拾柒個
    ，均沒收之。又施用第二級毒品，累犯，處有期徒刑柒月；
    扣案之甲基安非他命吸食器壹組、玻璃球貳個、塑膠分裝袋
    貳個，均沒收之。應執行有期徒刑壹年月；扣案之注射針
    筒伍支、挖勺支、分裝袋貳個、塑膠分裝袋拾柒個、甲基
    安非他命吸食器壹組、玻璃球貳個、塑膠分裝袋貳個，均沒
    收之。
二、犯罪事實要旨：
（一）乙○○前於88年9月間，因施用毒品案件，經本院於88年9
      月3 日，以88年度毒聲字第1780號裁定送觀察、勒戒後，
      經認有繼續施用毒品傾向，經本院於88年10月25日，以88
      年度毒聲字第2032號裁定令入戒治處所施以強制戒治1 年
      ，嗣其前開強制戒治執行滿3 月後，經戒治所認無繼續戒
      治之必要，再經臺灣新竹地方法院檢察署檢察官聲請停止
      戒治，經本院以89年度毒聲字第827 號裁定停止戒治，所
      餘戒治期間付保護管束，然乙○○因於此期間內違反保護
      管束應遵守事項情節重大，嗣經本院以89年度毒聲字第16
      54號裁定撤銷停止戒治，於89年9月5日入所執行其殘餘戒
      治期日，嗣於90年2 月15日強制戒治執行完畢出所，並經
      臺灣新竹地方法院檢察署檢察官於90年4 月11日，以90年
      度戒毒偵字第58號為不起訴處分確定。又於93年11月間，
      因違反毒品危害防制條例案件，經本院於94年7 月28日，
      以94年度訴字第285號判決，分別判處有期徒刑10月、4月
      ，並經定應執行刑為有期徒刑1 年，嗣提起上訴，再經臺
      灣高等法院於94年10月11日，以94年度上訴字第2764號判
      決駁回上訴，嗣於94年10月31日確定。再於94年4 月間，
      因公共危險等案件，經本院於95年1 月16日，以94年度交
      訴字第42號判決，分別判處有期徒刑10月、8月、7月、4
      月、3月，並經定應執行刑為有期徒刑2年6月，嗣於95年2
      月6日確定，上開各罪再經減刑裁定，分別減為有期徒刑5
      月、2月、5月、4月、3月又15日、2月、1月又15日，並經
      定應執行刑為有期徒刑1年8月(1)確定。復於94年12月間，
      因竊盜案件，經本院於94年12月29日，以94年度竹東簡字
      第202號判決，判處有期徒刑6月，嗣於95年1 月16日確定
      ，再經減刑裁定減為有期徒刑3 月(2)確定，前開(1)(2)經接
      續執行，於94年12月7日入監，並於96年11月2日縮刑期滿
      執行完畢。
（二）乙○○不知悔改，於前開強制戒治處分執行完畢釋放後5
      年內再犯施用毒品案件，並經法院判處罪刑確定後，復基
      於施用第一級毒品海洛因之犯意，於97年12月2日早上8、
      9時許，在其位於新竹縣橫山鄉○○村○鄰○○路○段184巷
      2 號之住處內，以將海洛因粉末置入針筒內加水再注射血
      管之方式，施用第一級毒品海洛因1 次。另基於施用第二
      級毒品甲基安非他命（起訴書誤載為安非他命）之犯意，
      於97年12月2 日上午8 、9 時許，同在上開住處，以將甲
      基安非他命置於玻璃球內，再以火燒烤，吸其煙霧之方式
      ，施用第二級毒品甲基安非他命1 次。嗣於97年（起訴書
      誤載為98年）12月3 日上午8 時40分許，經警持本院所核
      發之搜索票在乙○○上開住所內搜索，並扣得乙○○所有
      供施用第一級毒品海洛因所用之注射針筒5 支、挖勺3 支
      、分裝袋2 個、塑膠分裝袋17個，及供施用第二級毒品甲
      基安非他命所用之吸食器1 組、玻璃球2 個、塑膠分裝袋
      2 個，另起出NOKIA 、OKWAP 行動電話各1 支（不另為沒
      收之諭知，說明如下），嗣依法對其採尿送驗後，結果呈
      嗎啡、可待因、安非他命、甲基安非他命陽性反應，始悉
      上情。
三、處罰條文：
    毒品危害防制條例第10條第1 項、第2 項，刑法第11條前段
    、第47條第1 項、第38條第1項第2款、第51條第5 款。
四、沒收及不另為沒收之諭知：為警於98年12月3日上午8時40分
    許所扣案之注射針筒5支、挖勺3支、分裝袋2 個、塑膠分裝
    袋17個，係被告乙○○所有供施用第一級毒品海洛因所用之
    物，另扣案之吸食器1組、玻璃球2個、塑膠分裝袋2 個，則
    係被告乙○○所有供施用第二級毒品甲基安非他命所用之物
    ，此業經被告乙○○供承在卷（見本院卷第23頁背面），爰
    依刑法第38條第1 項第2 款之規定，均沒收之。至為警所起
    出之NOKIA 、OKWAP 行動電話各1 支，經被告乙○○否認與
    本案施用第一、二級毒品有何干涉，且審閱卷證，亦難認與
    被告乙○○本案施用毒品案件相關，均不另為沒收之諭知，
    附此敘明。
五、協商判決除有刑事訴訟法第455條之4第1項第1款於本訊問程
    序終結前，被告撤銷協商合意或檢察官撤回協商聲請者；第
    2款被告協商之意思非出於自由意志者；第4款被告所犯之罪
    非第455條之2第1項所定得以協商判決者；第6款被告有其他
    較重之裁判上一罪之犯罪事實者；第7款法院認應諭知免刑
    或免訴、不受理者情形之一，及違反同條第2項「法院應於
    協商合意範圍內為判決；法院為協商判決所科之刑，以宣告
    緩刑或2年以下有期徒刑、拘役或罰金為限」之規定者外，
    檢察官與被告均不得上訴。
六、如有前項得上訴之情形，得自收受宣示判決筆錄送達之日起
    10日內，向本院提出上訴書狀，上訴於第二審法院。
本案經檢察官洪期榮到庭執行職務。
中    華    民    國    98    年    10    月    28    日
                  刑事第九庭書  記  官  林兆嘉
                            審判長法官  劉兆菊
以上筆錄係照原本作成。
中    華    民    國    98    年    10    月    28    日
                            書  記  官  林兆嘉
附錄本案處罰實體法條全文：
毒品危害防制條例第10條第1 項、第2 項：
施用第一級毒品者，處6 月以上5 年以下有期徒刑。
施用第二級毒品者，處3 年以下有期徒刑。


司法院資訊處製作；財團法人民間司法改革基金會備份。
